【裁判字號】    90,自,32
【裁判日期】    900801
【裁判案由】    詐欺
【裁判全文】
臺灣彰化地方法院刑事判決                              九十年度自字第三二號
    自  訴  人  甲○○
    被      告  乙○○
右列被告等因詐欺案件，經自訴人提起自訴，本院判決如左：
    主  文
乙○○無罪。
    理  由
一、自訴意旨詳如附件之自訴狀所載。
二、按犯罪事實應依證據認定之，無證據不得推定其犯罪事實，又不能證明被告犯罪
    者，應諭知無罪之判決，並為自訴程序所準用，刑事訴訟法第一百五十四條、第
    三百零一條、第三百四十三條分別定有明文；而事實之認定，應憑證據，如未發
    現相當之證據，或證據不足以證明，自不能以推測或擬制之方法，為裁判基礎（
    最高法院四十年臺上字第八六號判例參照）；且告訴人之告訴，係以使被告受刑
    事追訴為目的，是其陳述是否與事實相符，仍應調查其他證據以資審認（最高法
    院五十二年臺上字第一三００號判例）；又刑法第三百三十九條第一項之詐欺取
    財罪、第二項之詐欺得利罪，須意圖為自己不法之所有及得利之意圖，施用詐術
    使人陷於錯誤，以交付財物或因之取得利益為要件，此觀最高法院四十六年臺上
    字第二六０號判例及該條法文自明。
三、訊據被告乙○○堅詞否認有何詐欺犯行，辯稱：伊以二部臭氧機與一部裕隆三千
    西西之自小客車共計新臺幣（下同）八萬元作為頭期款，餘四十二萬元按期月攤
    還，伊除頭期款外計已給付二期款項，因友人邀伊創業，資金短缺之情況下才典
    當該車，伊並無詐欺自訴人的意思，且嗣後自訴人把車開回，伊亦另有出面以其
    不動產要與自訴人解決債務等語。經查，被告於買賣當時有交付臭氧機二台且曾
    於八十六年三、四月間二度給與自訴人二萬元的票及被告曾願以不動產協商解決
    等情，為自訴人於本院審理中指述無訛；是以被告與自訴人間之買賣過程，尚難
    認被告有施用詐術；又證人即代書丙○○亦到院證稱：「（你對二造的事知道多
    少？）我知道他們之間有債務，所以自訴人、被告、被告之母親是在八十六年四
    月份間有到我那辦土地過戶的事。」等語，足見被告於事後確有與被告商談償債
    ，難認被告有不法所有之意圖；另被告辯稱：伊是向自訴人買該車後約二個月才
    去當舖當車，自訴人則指稱：並不清楚被告何時典當該車，是在約買賣二個月後
    才去當舖找車子等語，準此，被告亦非於買賣甫成立交車後，旋即將該車典當，
    是亦不能獲得被告有為自己不法所有意圖之參證；又被告與自訴人業於本院審理
    中達成和解，有和解書一紙附卷可稽，益見被告無不法所有之意圖。依上說明，
    自訴人所舉之證據不足以證明被告確有詐欺之犯行，本院又查無其他積極之證據
    ，足認被告確有自訴人所指之犯行，不能證明被告犯罪，應諭知無罪之判決。
四、據上論斷，應依刑事訴訟法第三百零一條第一項前段、第三百四十三條，判決如
    主文。
中     華     民     國     九十     年      八      月       一        日
                                臺灣彰化地方法院刑事第一庭
                                    法      官  吳  俊  螢
右正本證明與原本無異。
如不服本判決，應於送達後十日內向本院提出上訴狀(須附繕本)。
                                    法院書記官  莊  素  美
中     華     民     國     九十     年      八      月三        日


司法院資訊處製作；財團法人民間司法改革基金會備份。
